【裁判字號】    99,上訴,882
【裁判日期】    990819
【裁判案由】    搶奪等
【裁判全文】
臺灣高等法院刑事判決                 99年度上訴字第882號
上  訴  人  臺灣新竹地方法院檢察署檢察官
被      告  丁○○
            癸○○
指定辯護人  黃柏彰律師
上列上訴人因搶奪等案件，不服臺灣新竹地方法院98年度訴字第
358號，中華民國99年1月15日第一審判決（起訴案號：臺灣新竹
地方法院檢察署98年度偵字第8360、8408、8670、8372號），提
起上訴，本院判決如下：
    主  文
上訴駁回。
    事  實
一、丁○○於民國95年間，因犯贓物罪，經臺灣苗栗地方法院於
    95年7月25日以95年度易字第259號刑事判決判處有期徒刑5
    月確定；又因犯竊盜罪，經臺灣新竹地方法院於95年6月30
    日以95年度易字第304號刑事判決判處有期徒刑1年10月確定
    ；再因竊盜案件，經臺灣苗栗地方法院於95年10月5日以95
    年度易字第571號刑事判決判處有期徒刑8月確定。上開贓物
    案件與臺灣苗栗地方法院之竊盜案件嗣經臺灣苗栗地方法院
    以96年度聲減字第1062號裁定減為有期徒刑2月又15日、4月
    ，並與不予減刑之臺灣新竹地方法院竊盜案件合併定應執行
    刑為有期徒刑2年2月確定，嗣於97年2月5日縮短刑期假釋付
    保護管束，97年7月13日保護管束期滿未經撤銷視為執行完
    畢。癸○○於87年間，因傷害致死等案件，經臺灣新竹地方
    法院於88年8月16日以87年度重訴字第15號刑事判決分別判
    處有期徒刑8年、2年2月、1年2月，應執行有期徒刑11年確
    定，又因犯竊盜罪，經臺灣新竹地方法院於88年2月8日以88
    年度易字第34號刑事判決判處有期徒刑9月確定，上開2案件
    經臺灣新竹地方法院以96年度聲減字第421號裁定減刑後定
    應執行有期徒刑10年9月，嗣於97年10月23日縮短刑期假釋
    付保護管束，於98年7月21日保護管束期滿未經撤銷視為執
    行完畢，詎渠等均仍不知悔改。
二、丁○○因經濟困難，竟意圖為自己不法之所有，為免駕駛自
    用小客車搶奪他人財物時被記下車號致遭警查獲，而分別於
    附表一各編號所示之時間、地點，以附表一各編號所示之方
    法，竊取如附表一各編號所示辛○○、乙○○、壬○○、辰
    ○○、庚○○等人所有如附表一各編號所示之自用小客車，
    以作為行搶之交通工具。
三、丁○○復自行意圖為自己不法之所有，或與癸○○共同基於
    意圖為自己不法所有之犯意聯絡，分別於附表二各編號所示
    之時間、地點，以附表二各編號所示之方法，搶奪如附表二
    各編號所示子○○（起訴書誤載為張遠祝，應予更正）、陳
    妍琪、丑○○、己○○、丙○○、戊○○等人所有如附表二
    各編號所示之財物。嗣因乙○○所有之自用小客車於98年6
    月20日下午尋獲，經警採集車內煙灰缸遺留之可疑煙蒂3支
    ，送驗結果與丁○○之DNA—STR型別比對相符，乃向臺灣新
    竹地方法院檢察署聲請拘票，於98年11月3日晚上9時許，在
    新竹市○區○鄰○○路○段39巷7號2樓將丁○○拘提到案，而
    循線查獲上情。
四、癸○○於98年11月4日晚上10時許，步行經過新竹市○區○○街106號郵局前，見卯○○所有之車牌號碼7U—0328號自
    用小客車路邊臨停、鑰匙未拔且未熄火，竟意圖為自己不法
    之所有，趁卯○○於郵局提款、車上無人之際，竊取並駕駛
    該車駛離現場供己代步用；另於翌日即同年月5日晚上9時許
    ，在新竹市○區○道路2段與武陵路交岔口，見萊爾富便利
    超商斜對面有一開放式車庫，竟意圖為自己不法之所有，持
    客觀上足以對人之生命、身體構成威脅，可供兇器使用之置
    於上開所竊之車牌號碼7U—0328號自用小客車上長約15公分
    之梅花套筒1支（俗稱六角扳手），竊取寅○○之母林桂霞
    所有，由寅○○使用之車牌號碼2H—5378號自用小客車車牌
    2面（起訴書誤載為2H－0328，應予更正），得手後，旋於
    附近將該2面車牌懸掛於上開車牌號碼7U—0328號自用小客
    車上以逃避查緝，車牌號碼7U—0328號之車牌2面則丟棄在
    新竹縣竹北市鳳岡溪橋下。
五、癸○○於竊取上開車牌號碼7U—0328號自用小客車及車牌號
    碼2H—5378號車牌2面後，嗣於同年月6日晚上7、8時許，駕
    駛該懸掛車牌號碼2H—5378號車牌2面之自用小客車，由新
    竹市往新竹縣湖口鄉○○街方向行駛，迨於同日晚上8時40
    分許，行經新竹縣竹北市○○路與沿河街交岔路口時，本應
    注意車輛行駛時，應遵守道路交通標誌、標線、號誌之指示
    ，且行車速度，應依速限標誌或標線之規定，並應注意車前
    狀況，隨時採取必要之安全措施，又當時天氣晴、夜間有照
    明、視距良好、柏油乾燥路面、無障礙物或其他缺陷，且就
    其智識、能力等情狀，依當時情形並無不能注意之情事，竟
    疏於注意，於紅燈行向管制期間，以時速80至90公里之速度
    貿然闖越通過該路口，適有田家祥騎乘車牌號碼192—DKW號
    重機車，由新竹縣竹北市○○路由北往南方向行駛，至該交
    岔路口依照左轉號誌欲左轉沿河街時，突遭癸○○所駕駛之
    前揭車輛撞擊，田家祥因而人車倒地受有外傷性顱內出血、
    脾臟撕裂傷併內出血等傷害。癸○○明知其駕駛車輛肇事致
    人受傷後，應即採取救護或其他必要措施，不得駛離，竟因
    所駕駛之車輛為贓車，心生畏懼而未下車為任何必要之救護
    、報警措施，即逕自駕車駛離現場，並將車輛棄置於新竹市
    ○○路317巷83弄66號旁俗稱「溪底」之空地後，再撥打行
    動電話予其不知情之友人陳國瑋，要求陳國瑋前往該處搭載
    其離開。嗣經目擊車禍發生經過之駕駛沈文展報警處理，迨
    於98年11月6日晚間11時許，尋獲卯○○遭竊之上開自用小
    客車，經警於該車右前座玻璃上採集可疑指紋4枚，經送驗
    結果與陳國瑋指紋之紋型、特徵點均相同，乃借提陳國瑋，
    釐清案情後向臺灣新竹地方法院檢察署檢察官聲請核發拘票
    ，於98年11月19日凌晨1時30分許，在新竹縣竹北市○○路
    與中正東路口將癸○○拘提到案，而循線查獲上情。惟田家
    祥雖經路人沈文展即時報警送往長庚醫療財團法人林口長庚
    紀念醫院救治，惟經數日急救，仍因車禍致頭部鈍力損傷而
    於同年月13日凌晨4時許，不治死亡。
六、案經被害人陳妍琪、田家祥之父甲○○訴由新竹市警察局第
    一分局、第二分局、第三分局及新竹縣政府警察局竹北分局
    報請臺灣新竹地方法院檢察署檢察官偵查起訴。
    理  由
壹、程序部分
一、本件被告丁○○、癸○○等2人所犯竊盜、搶奪、過失致死
    、肇事逃逸等罪，均非死刑、無期徒刑、最輕本刑為三年以
    上有期徒刑之罪，或非高等法院管轄第一審之案件，被告2
    人於原審準備程序進行中，就被訴事實均為有罪之陳述，原
    審認合於新修正刑事訴訟法第273條之1之規定，裁定以簡式
    審判程序行之，合先敘明。
二、按被告以外之人於審判外之言詞或書面陳述，除法律有規定
    者外，不得作為證據；被告以外之人於審判外向法官所為之
    陳述，得為證據；被告以外之人於偵查中向檢察官所為之陳
    述，除顯有不可信之情況者外，得為證據；被告以外之人於
    審判外之陳述，雖不符刑事訴訟法第159條之1至第159條之4
    之規定，而經當事人於審判程序同意作為證據，法院審酌該
    言詞陳述或書面陳述作成時之情況，認為適當者，亦得為證
    據。當事人、代理人或辯護人於法院調查證據時，知有第15
    9條第1項不得為證據之情形，而未於言詞辯論終結前聲明異
    議者，視為有前項之同意，刑事訴訟法第159條第1項、第15
    9條之1、第159條之5分別定有明文。本判決下列所引用之證
    據資料，均經依法踐行調查證據程序，亦查無違反法定程序
    取得之情形，當事人於本院言詞辯論終結前亦未聲明異議，
    本院審酌證據資料製作時之情況，均無違法不當及證明力明
    顯過低之瑕疵，亦查無依法應排除其證據能力之情形，認以
    之作為證據應屬適當，皆有證據能力。
貳、實體部分
一、訊據被告丁○○、癸○○對於上揭犯罪事實，於警詢、偵查
    中及原審、本院歷次審理訊問時均坦承不諱（見偵字第8360
    號卷第5至10、101頁，偵字第8372號卷第6至10、28、70、7
    1、90至93、104至107頁，偵字第8408號卷第5至10、88至92
    、96至102、127、128頁，偵字第8670號卷第9至17、85至91
    、112、113頁，原審卷第30至33、45至47、53至68頁、本院
    99年3月24日準備程序筆錄、99年7月22日審判筆錄），並有
    下列證據足認被告2人任意性自白與事實相符：
(一)事實欄二部分：
    上開事實欄二所載被告丁○○於附表一所示之時地竊盜之事
    實，業據證人即被害人辛○○、乙○○、壬○○、辰○○、
    庚○○於警詢時證述明確（見偵字第8360號卷第11頁，偵字
    第8372號卷第14至15、28頁，偵字第8408號卷第12至15頁、
    36、26-1、109-1至110頁），附表一編號1部分並有新竹市
    警察局98年7月15日竹市警鑑字第0980024454號函暨其所檢
    附之鑑驗書、98年10月23日竹市警鑑字第0980037287號函暨
    其所檢附之鑑驗書、新竹市警察局第一分局辛○○汽車尋獲
    案刑案現場勘察報告暨其所附照片、贓物認領保管單、臺中
    縣警察局車輛協尋電腦輸入單、失車－唯讀案件基本資料（
    見偵字第8372號卷第41至43頁，偵字第8360號卷第28至41、
    51至54-1、57至61頁）；編號2部分，有新竹市警察局98年1
    0月23日竹市警鑑字第0980037287號函暨其所檢附之鑑驗書
    、新竹市警察局第二分局刑事案件現場勘察報告、失車－唯
    讀案件基本資料（見偵字第8408號卷第41至44頁，偵字第83
    72號卷第36至40頁，第51頁）；編號3部分，有失車－唯讀
    案件基本資料、裕新汽車新竹廠維修明細表、遭竊自小客車
    照片23幀、新竹市警察局98年7月15日竹市警鑑字第0980024
    454號函暨其所檢附之鑑驗書（見偵字第8408號卷第45至46
    、111至124頁，偵字第8372號卷第41至43頁）；編號4部分
    ，有失車－唯讀案件基本資料、遭竊現場採證照片2幀、新
    竹市警察局車輛協尋電腦輸入單、遭竊地點照片、新竹市警
    察局第二分局東勢派出所受理各類案件紀錄表（見偵字第83
    72號卷第48、52、59至61頁）；編號5部分，有採證照片4幀
    、失車－唯讀案件基本資料、新竹市警察局車輛協尋電腦輸
    入單、車籍查詢－基本資料詳細畫面、新竹市警察局第一分
    局湳雅派出所受理各類案件紀錄表（見偵字第8372號卷第49
    、50、53、62、62-1、62-2頁）等附卷為憑。
(二)事實欄三部分：
    被告丁○○自行或與被告癸○○共同於附表二各編號所示之
    時地搶奪之事實，業據證人即被害人子○○、陳妍琪、丑○○、己○○、丙○○、戊○○於警詢及偵訊時之證述明確（
    見偵字第8360號卷第12至16頁，偵字第8408號卷第16、17、
    21至25、27、28頁，偵字第8372號卷第16至19、21-1、29、
    29-1、30、91、92頁），並經證人李建財於偵訊時證述綦詳
    （見偵字第8372號卷第90至91頁），附表二編號1部分，復
    有新竹市警察局指認犯罪嫌疑人紀錄表、新竹市警察局98年
    10月23日竹市警鑑字第0980037287號函暨其所附內政部警政
    署刑事警察局98年10月19日刑醫字第0980112370號鑑驗書、
    新竹市警察局98年7月15日竹市警鑑字第0980024454號函暨
    其所檢附之鑑驗書、新竹市警察局第一分局自小客WL－7160
    涉嫌搶奪案刑案現場勘察報告、刑事案件證物採驗紀錄表、
    案發現場監視器相片4幀、失車－唯讀案件基本資料（見偵
    字第8360號卷第17、43至48、51、52、54、54-1、55、56、
    62、63頁，偵字第8372號卷第41至43頁）；編號2部分，有
    被害人陳妍琪指認被告丁○○、癸○○、另案被告李政育（
    由檢察官另行偵辦）之口卡片（見偵字第8408號卷第30至32
    頁）；編號3部分，有新竹市警察局98年7月30日竹市警鑑字
    第0980026429號函暨其所附內政部警政署刑事警察局98年7
    月27日刑紋字第0980102777號鑑驗書、新竹市警察局98年10
    月23日竹市警鑑字第0980037287號函暨其所檢附之鑑驗書、
    新竹市警察局第三分局刑案現場勘察報告（見偵字第8408號
    卷第37至44頁，第50至52頁）；編號4部分，有新竹市警察
    局第二分局東門派出所受理刑事案件報案三聯單、受理各類
    案件紀錄表、刑案現場圖、新竹市警察局第二分局偵查佐李
    建財所製作之偵查報告、新竹市警察局第二分局指認犯罪嫌
    疑人紀錄表、新竹市警察局第二分局東門派出所陳報單、被
    害人行經路線監視器翻拍照片、可疑嫌疑人翻拍照片（見偵
    字第8372號卷第54至58頁，聲拘字第129號卷第2、6、13頁
    ）；編號5部分，有監視器翻拍照片（見偵字第8408號卷第2
    9頁）；編號6部分，有新竹市警察局第二分局東門派出所受
    理各類案件紀錄表、受理刑事案件報案三聯單、失車－唯讀
    案件基本資料、遭搶奪時地監視錄影機之作案車輛翻拍照片
    、台灣新竹地方法院檢察署公務電話紀錄單、新竹市警察局
    98年11月13日竹市警鑑字第0980040072號函暨其所檢附之鑑
    驗書、採證照片12幀（見偵字第8372號卷第63至66、86、95
    -1至102-1頁）等在卷可稽。
(三)事實欄四部分：
    被告癸○○竊取卯○○之機車，寅○○之母林桂霞所有，由
    寅○○使用之車牌號碼2H—5378號自用小客車車牌2面，並
    將該2面車牌懸掛於上開車牌號碼7U—0328號自用小客車上
    以逃避查緝之事實，業據證人卯○○、寅○○於警詢中證述
    明確（見偵字第8670號卷第25至33頁），並有新竹市警察局
    第一分局偵查隊小隊長姜守鼎出具之偵查報告、車牌號碼7U
    －0328號自小客車之贓物認領保管單、車牌號碼2H-5378號
    汽牌2面之贓物認領保管單、車號7U－0328之失車－唯讀案
    件基本資料、車號2H－5378之失車－唯讀案件基本資料、新
    竹市警察局第一分局自小客2H－5378尋獲案刑案現場勘察報
    告暨車輛及指紋照片、新竹市警察局第一分局指認犯罪嫌疑
    人紀錄表、車號2H－5378號自小客車之新竹市警察局車輛協
    尋電腦輸入單、被告當庭繪製之六角扳手圖（見他字第2311
    號卷第2頁，偵字第8670號卷第23、47、48、50至55、76至7
    9頁，相字第668號卷第18頁，原審卷第34頁）等在卷可參。
(四)事實欄五部分：
    被告癸○○駕駛上開自用小客車過失致田家祥受有外傷性顱
    內出血、脾臟撕裂傷併內出血等傷害而逃逸，田家祥數日後
    因而不治死亡之事實，業據證人陳國瑋、甲○○、沈文展、
    陳柏熹於警詢及偵訊時證述綦詳（見偵字第8670號卷第18至
    22、34至37、110至112頁，相字第668號卷第30、31頁），
    並有新竹市警察局第一分局自小客2H－5378尋獲案刑案現場
    勘察報告暨車輛及指紋照片、內政部警政署刑事警察局98年
    11月17日刑紋字第0980160112號鑑驗書、刑案現場照片11幀
    、道路交通事故現場圖、道路交通事故當事人酒精測定紀錄
    表、新竹縣政府警察局疑似道路交通事故肇事逃逸追查表、
    道路交通事故當事人登記聯單、指揮中心受理110報案紀錄
    單、竹北分局車禍組鑑識採證通報單、專責交通事故處理小
    組協尋通報、新竹市警察局第一分局偵查隊小隊長姜守鼎製
    作之偵查報告、現場照片、道路交通事故調查報告表（一）
    、（二）、新竹縣政府警察局竹北分局偵查隊製作之田家祥
    車禍意外死亡肇事車輛照片、證人陳國瑋指認被告癸○○之
    口卡片（見偵字第8670號卷第50至55、56-1、57至62、64至
    72、104至108頁，相字第668號卷第15、16、23至28、34至3
    9頁）等存卷可查，被害人田家祥因本件車禍致受外傷性顱
    內出血、脾臟撕裂傷併內出血等傷害之事實，有長庚醫療財
    團法人林口長庚紀念醫院診斷證明書及病歷資料在卷可證，
    被告癸○○肇事致田家祥受傷而逃逸之事實，足堪認定。次
    按車輛行駛時，應遵守道路交通標誌、標線、號誌之指示，
    且行車速度，應依速限標誌或標線之規定，並應注意車前狀
    況，隨時採取必要之安全措施，道路交通安全規則第90條、
    第93條第1項、第94條第3項分別定有明文，被告駕駛車輛行
    經紅燈行向管制路口時，理應注意前揭規定，而依當時天氣
    晴、夜間有照明、視距良好、柏油乾燥路面、無障礙物或其
    他缺陷等情亦有道路交通事故調查報告表（一）附卷可證（
    見相字第668號卷第15頁），依照當時之情形，被告並無不
    能注意之情事，而疏未注意遵守上開道路交通安全規則之規
    定，被告癸○○對於本件車禍肇事顯有過失責任至明。末查
    ，被害人田家祥因本件車禍致受外傷性顱內出血、脾臟撕裂
    傷併內出血等傷害，經送醫急救數日後不治死亡之事實，有
    長庚醫療財團法人林口長庚紀念醫院診斷證明書及病歷資料
    ，並經臺灣新竹地方法院檢察署檢察官督同法醫師相驗屬實
    ，製有勘驗筆錄、相驗屍體證明書、檢驗報告書各1份及相
    驗照片13幀等在卷為憑（見相字第668號卷第10、11-1、29
    、32、40至42-1、69至76頁），被告癸○○之過失行為與被
    害人田家祥之死亡結果間，有相當因果關係，亦足認定。
(五)綜上所述，被告2人之自白與事實相符，本件事證明確，被
    告丁○○竊盜、搶奪等犯行，被告癸○○竊盜、搶奪、肇事
    逃逸、過失致死等犯行，均足堪認定，應予依法論科。
二、核被告丁○○所為，事實欄二、附表一部分，均係犯刑法第
    320條第1項之竊盜罪；事實欄三、附表二部分，均係犯刑法
    第325條第1項之搶奪罪。另被告癸○○所為，事實欄三、附
    表二編號2部分，係犯刑法第325條第1項之搶奪罪；事實欄
    四部分，係犯刑法第320條第1項之竊盜罪及刑法第321條第1
    項第3款之攜帶兇器竊盜罪，起訴書所犯法條欄固認被告癸○○竊取車牌部分係犯刑法第320條第1項之竊盜罪，惟此部
    分業經公訴人於原審蒞庭時補充更正起訴法條，有台灣新竹
    地方法院檢察署檢察官98年度蒞字第5795號補充理由書在卷
    （見原審卷第69頁），並經原審及本院審理時諭知，起訴法
    條應予變更，附此敘明；事實欄五部分，係分別犯刑法第27
    6條第1項之過失致死罪及刑法第185條之4之肇事逃逸罪。被
    告丁○○、癸○○等2人，就事實欄三、附表二編號2所示之
    搶奪犯行，有犯意之聯絡及行為之分擔，為共同正犯。被告
    等2人所犯上開各罪，犯意各別，行為不同，應予分論併罰
    。末查被告等2人前曾受事實欄一所載罪刑宣告及刑之執行
    完畢等情，有台灣高等法院被告前案紀錄表及台灣新竹地方
    法院檢察署刑案資料查註紀錄表等為據，其等2人於有期徒
    刑執行完畢後5年內，被告丁○○故意再犯前開事實欄二、
    三所示有期徒刑以上之刑之各罪，被告癸○○故意再犯上揭
    事實欄四、五所示有期徒刑以上之刑之各罪，均為累犯（被
    告癸○○所犯事實欄三附表二編號2部分，不構成累犯），
    應各依刑法第47條第1項之規定，加重其刑。
三、原審就被告丁○○、癸○○，認其罪證明確而適用刑法第28
    條、第185條之4、第276條第1項、第320 條第1項、第321條
    第1項第3款、第325條第1項、第47條第1項、第51條第5款之
    規定，並審酌被告2人均正值壯年，僅因經濟困難，竟不思
    以正當途徑獲取財物，被告丁○○竊取被害人車輛後，復駕
    駛贓車隨機尋找被害人下手行搶，不啻造成被害人財物損失
    ，亦使被害人身心受創，且被告丁○○自98年5月間起，即
    以相同之方法竊取他人自小客車或車內之財物，甫經原審於
    98年12月14日以98年度審訴字第953號刑事判決判處應執行
    有期徒刑3年10月，並宣告應於刑之執行前，令入勞動場所
    強制工作，此有上開刑事判決1份供參，足見其惡性非輕，
    況其尚有多件竊盜、搶奪案仍為警偵辦中，檢察官亦據此向
    本院建請宣告強制工作等語，惟被告丁○○固有犯罪之習慣
    而認有令入勞動處所施以強制工作之必要，然其既已因前案
    受宣告強制工作，詳如前述，前揭宣告強制工作之保安處分
    ，應可使其學習一技之長及正確之謀生觀念，已達教化、治
    療之目的，爰不重複宣告之；另被告癸○○尚在假釋期間，
    猶不知警惕，搭乘共同被告丁○○駕駛之贓車，並在共同被
    告丁○○下車搶奪被害人財物時擔任把風的工作，實值非難
    ，又於假釋期滿後，因欠缺交通工具代步，即起意竊取他人
    自小客車代步，又為逃避查緝，再持客觀上足以傷害人之生
    命、身體，可供兇器使用之六角扳手竊取他人汽車車牌，漠
    視他人財產法益至鉅，另駕駛贓車行經紅燈號誌之交岔路口
    ，未依規定停等紅燈，反超速闖紅燈肇事撞擊被害人田家祥
    ，明知被害人田家祥遭撞擊倒地受傷後，竟未予即時之救護
    ，而逕自離去，幸因目擊民眾記下車號後報警送醫，嗣後循
    線查獲，被害人亦因被告癸○○之肇事行為經送醫仍不治死
    亡，對其家屬造成無可彌補之創傷，迄未與被害人家屬達成
    民事和解，足認其等法治觀念甚為薄弱，兼衡其等犯後均能
    坦承犯行、態度尚可，頗具悔意，被害人等亦領回部分遭竊
    或遭搶之物品，彌補些許損失等一切情狀，分別量處被告丁○○犯如附表一各編號所示之罪，各處如附表一各編號所示
    之刑；又犯如附表二各編號所示之罪，各處如附表二各編號
    所示之刑；應執行有期徒刑參年貳月。被告癸○○犯如附表
    二編號2所示之罪，處如附表二編號2所示之刑；又竊盜，累
    犯，處有期徒刑陸月；又攜帶兇器竊盜，累犯，處有期徒刑
    柒月；又過失致人於死，累犯，處有期徒刑陸月；又駕駛動
    力交通工具肇事，致人受傷而逃逸，累犯，處有期徒刑拾月
    ；應執行有期徒刑貳年貳月。經核於法並無違誤，量刑亦屬
    妥適。至被告癸○○所攜帶用以竊取上開車牌之梅花套筒係
    被害人卯○○所有，自無沒收之必要。公訴人認認被告丁○○所犯上揭犯行原審量處刑應執行刑過輕，被告癸○○所犯
    另涉有遺棄致死罪嫌，原審對其論以肇事逃逸罪，於法未合
    等語，惟查，本件檢察官起訴被告癸○○如事實欄五所犯，
    係涉犯過失致死罪嫌及肇事逃逸罪嫌，被告癸○○於98年11
    月6日晚間8時40分許與被害人田家祥發生車禍，即由路人沈
    文展即時報警送往長庚醫療財團法人林口長庚紀念醫院救治
    ，有證人沈文展之警詢時證稱：其當場聽到撞擊聲，見肇事
    車輛逃逸，即立刻打119電話報警，並說有人員受傷請派救
    護車等語明確（相字第668號卷第8頁），被害人田家祥經即
    時送醫於晚間9時38分經醫師抽血檢驗酒精濃度，有該道路
    交通事故當事人酒精測定紀錄表在卷可憑（見上開卷第12頁
    ），被害人田家祥經數日急救後，仍因車禍致頭部鈍力損傷
    而於同年月13日凌晨4時許，不治死亡，則被害人致死之原
    因顯係上開車禍所致，其已經即時救治仍無法避免死亡之結
    果，是以被告癸○○肇事逃逸之遺棄行為自非致被害人田家
    祥死亡之原因，核與遺棄致死之構成要件不符，公訴人所指
    ，尚無理由，另按量刑係法院就繫屬個案犯罪之整體評價，
    為事實審法院得依職權自由裁量之事項，量刑判斷當否之準
    據，應就判決之整體觀察為綜合考量，原審已斟酌刑法第57
    條各款所列情狀，而未逾越法定刑度，亦無偏執一端，致有
    明顯失出失入之恣意為之情形，且被告癸○○與被害人田家
    祥之家屬已達成和解，並有和解筆錄在卷可稽(本院卷第109
    頁)，公訴人所指量刑過輕，亦無理由，公訴人之上訴，均
    應予以駁回。
據上論斷，應依刑事訴訟法第368條，判決如主文。
本案經檢察官姜貴昌到庭執行職務。
中    華    民    國    99    年    8    月    19     日
                  刑事第二十三庭    審判長法  官  許宗和
                                          法  官  潘進柳
                                          法  官  沈君玲
以上正本證明與原本無異。
竊盜罪部分不得上訴。
其餘部分如不服本判決，應於收受送達後10日內向本院提出上訴
書狀，其未敘述上訴之理由者並得於提起上訴後10日內向本院補
提理由書（均須按他造當事人之人數附繕本）「切勿逕送上級法
院」。
                                          書記官  彭于瑛
中    華    民    國    99    年    8     月    19    日
附錄本案論罪科刑法條全文：
附表一：
┌─┬───┬───┬──────────┬──────┐
│編│ 時間 │被害人│   犯罪地點/方式    │主文罪名及宣│
│號│      │      │                    │告刑        │
├─┼───┼───┼──────────┼──────┤
│1 │98年6 │辛○○│丁○○在臺中縣潭子鄉│丁○○竊盜，│
│  │月2日 │      │崇德路5段570號旁，以│累犯，處有期│
│  │凌晨5 │      │自備之自用小客車鑰匙│徒刑陸月。  │
│  │時許  │      │插入車門鑰匙孔搖晃開│（刑法第320 │
│  │      │      │啟後再插入電門鎖發動│條第1項）   │
│  │      │      │車子而竊取車牌號碼SR│            │
│  │      │      │—1396號自用小客車得│            │
│  │      │      │手以供代步，嗣於98年│            │
│  │      │      │6月9日凌晨5時許，因 │            │
│  │      │      │汽油耗盡，而丟棄在新│            │
│  │      │      │竹縣竹北市○○○街  │            │
│  │      │      │346號前。           │            │
├─┼───┼───┼──────────┼──────┤
│2 │98年6 │乙○○│丁○○在苗栗縣銅鑼鄉│丁○○竊盜，│
│  │月20日│      │福興村21鄰平陽路42巷│累犯，處有期│
│  │上午6 │      │15之10號前，以自備之│徒刑陸月。  │
│  │時許  │      │自用小客車鑰匙竊取車│（刑法第320 │
│  │      │      │牌號碼LR—5176號自用│條第1項）   │
│  │      │      │小客車得手，嗣於同日│            │
│  │      │      │下午3時許，在新竹市 │            │
│  │      │      │中央路309巷內尋獲。 │            │
├─┼───┼───┼──────────┼──────┤
│3 │98年6 │壬○○│丁○○在新竹市北區東│丁○○竊盜，│
│  │月23日│      │大路2段193號前，以如│累犯，處有期│
│  │晚上8 │      │編號1所示之方法竊取 │徒刑陸月。  │
│  │時許  │      │車牌號碼W2—7092號自│（刑法第320 │
│  │      │      │用小客車得手，嗣於98│條第1項）   │
│  │      │      │年6月24日上午6時24分│            │
│  │      │      │許，丟棄在台中市健行│            │
│  │      │      │路766巷私人停車格。 │            │
├─┼───┼───┼──────────┼──────┤
│4 │98年10│辰○○│丁○○在新竹市東區學│丁○○竊盜，│
│  │月14日│      │府路441巷15號前，以 │累犯，處有期│
│  │凌晨5 │      │如編號1所示之方法竊 │徒刑伍月。  │
│  │時許  │      │取車牌號碼W3—8930號│（刑法第320 │
│  │      │      │自用小客車得手，嗣後│條第1項）   │
│  │      │      │於不詳時間，丟棄在台│            │
│  │      │      │中縣后里鄉○○路100 │            │
│  │      │      │巷1弄口。           │            │
├─┼───┼───┼──────────┼──────┤
│5 │98年10│庚○○│丁○○在新竹市東區光│丁○○竊盜，│
│  │月19日│      │華二街72巷35之2號前 │累犯，處有期│
│  │上午7 │      │，以如編號1所示之方 │徒刑伍月。  │
│  │時許  │      │法竊取車牌號碼R4—75│（刑法第320 │
│  │      │      │61 號自用小客車得手 │條第1項）   │
│  │      │      │，嗣於同日某不詳時間│            │
│  │      │      │，丟棄在新竹市○○路│            │
│  │      │      │130 號前。          │            │
└─┴───┴───┴──────────┴──────┘
附表二：
┌─┬───┬───┬──────────┬──────┐
│編│ 時間 │被害人│   犯罪地點/方式    │主文罪名及宣│
│號│      │      │                    │告刑        │
├─┼───┼───┼──────────┼──────┤
│1 │98年6 │子○○│丁○○駕駛其竊得之車│丁○○犯搶奪│
│  │月9日 │      │牌號碼WL—7160號自用│罪，累犯，處│
│  │中午12│      │小客車，在新竹市北區│有期徒刑玖月│
│  │時許  │      │光華街78巷1號前，趁 │。（刑法第32│
│  │      │      │子○○步行、不及防備│5 條第1項） │
│  │      │      │之際，徒手搶奪張遠祝│            │
│  │      │      │背在外側之咖啡色肩背│            │
│  │      │      │包，內有現金新台幣（│            │
│  │      │      │下同）1千元、駕照、 │            │
│  │      │      │身分證、健保卡各1張 │            │
│  │      │      │、提款卡與信用卡各2 │            │
│  │      │      │張。                │            │
├─┼───┼───┼──────────┼──────┤
│2 │98年6 │陳妍琪│丁○○駕駛其竊得如附│丁○○共同犯│
│  │月24日│      │表一編號3所示之車牌 │搶奪罪，累犯│
│  │凌晨3 │      │號碼W2—7092號自用小│，處有期徒刑│
│  │時40分│      │客車，途中換由不知情│拾月。      │
│  │許    │      │之癸○○駕駛，行經新│癸○○共同犯│
│  │      │      │竹市○區○○路54號CA│搶奪罪，處有│
│  │      │      │FE-8咖啡廳，推由杜金│期徒刑柒月。│
│  │      │      │燦下車行搶，癸○○則│（刑法第325 │
│  │      │      │於10公尺前在車上把風│條第1項）   │
│  │      │      │與接應，丁○○趁陳妍│            │
│  │      │      │琪坐在咖啡廳飲用飲料│            │
│  │      │      │不及防備之際，徒手搶│            │
│  │      │      │奪陳妍琪置放在桌子上│            │
│  │      │      │之皮包，內有身分證、│            │
│  │      │      │健保卡、現金1,000 多│            │
│  │      │      │元、太平洋百貨公司禮│            │
│  │      │      │券1,000元、手機2支、│            │
│  │      │      │鑰匙1串、汽機車行照 │            │
│  │      │      │及駕照（起訴書附表二│            │
│  │      │      │、編號2之犯罪地點/  │            │
│  │      │      │方式/損失財物欄誤載 │            │
│  │      │      │為現金44,000元；大遠│            │
│  │      │      │百禮券500元，抵用券 │            │
│  │      │      │6,000元、手機、信用 │            │
│  │      │      │卡），得手後跑回車上│            │
│  │      │      │，由癸○○駕駛上開車│            │
│  │      │      │輛緊急逃離現場。    │            │
├─┼───┼───┼──────────┼──────┤
│3 │98年6 │丑○○│丁○○駕駛其竊得如附│丁○○犯搶奪│
│  │月28日│      │表一編號3所示之車牌 │罪，累犯，處│
│  │下午3 │      │號碼W2—7092號自用小│有期徒刑捌月│
│  │時25分│      │客車，行經新竹市東區│。（刑法第32│
│  │許    │      │南大路180巷內之新竹 │5 條第1項） │
│  │      │      │市政府停車場，趁劉筱│            │
│  │      │      │萍步行、未及防備之際│            │
│  │      │      │，徒手搶奪其背在右肩│            │
│  │      │      │膀上之黑格子側背帆布│            │
│  │      │      │包，內有現金5,000元 │            │
│  │      │      │、身分證、健保卡、機│            │
│  │      │      │車駕照、行照、提款卡│            │
│  │      │      │各1張、信用卡5張、手│            │
│  │      │      │機2支（起訴書附表二 │            │
│  │      │      │、編號3之犯罪地點/方│            │
│  │      │      │式/損失財物欄誤載為 │            │
│  │      │      │信用卡1張、手機1支）│            │
│  │      │      │及存摺私章1枚，得手 │            │
│  │      │      │後駕車逃離現場。    │            │
├─┼───┼───┼──────────┼──────┤
│4 │98年10│己○○│丁○○駕駛車牌號碼不│丁○○犯搶奪│
│  │月10日│      │詳之白色自用小客車，│罪，累犯，處│
│  │凌晨0 │      │行經新竹市○區○○路│有期徒刑柒月│
│  │時50分│      │1段與民族路口前，趁 │。（刑法第32│
│  │許    │      │己○○騎乘機車暫停在│5條第1項）  │
│  │      │      │其左側停等紅綠燈不及│            │
│  │      │      │防備之際，開窗徒手搶│            │
│  │      │      │奪其側背在右肩之深咖│            │
│  │      │      │啡色背包（內有現金4,│            │
│  │      │      │500元、汽機車駕照、 │            │
│  │      │      │身分證、健保卡各1張 │            │
│  │      │      │、信用卡3 張、提款卡│            │
│  │      │      │1張及手機1支），得手│            │
│  │      │      │後駕車逃離現場。    │            │
├─┼───┼───┼──────────┼──────┤
│5 │98年10│丙○○│丁○○駕駛車牌號碼W3│丁○○犯搶奪│
│  │月14日│      │—8930號自用小客車，│罪，累犯，處│
│  │上午11│      │行經新竹市東區福德里│有期徒刑捌月│
│  │時30分│      │勝利路147號前，趁吳 │。（刑法第32│
│  │許    │      │碧真不注意之際，徒手│5條第1項）  │
│  │      │      │搶奪丙○○所有之綠色│            │
│  │      │      │手作斜布包，內有現金│            │
│  │      │      │4萬4,000元、大遠百禮│            │
│  │      │      │券500元、抵用卷6,000│            │
│  │      │      │元、銀灰色NOKIA牌手 │            │
│  │      │      │機1支、信用卡、提款 │            │
│  │      │      │卡、身分證及健保卡各│            │
│  │      │      │1張（起訴書附表二、 │            │
│  │      │      │編號5之犯罪地點/方式│            │
│  │      │      │/損失財物欄漏載身分 │            │
│  │      │      │證及健保卡各1張）， │            │
│  │      │      │得手後駕駛上開車輛逃│            │
│  │      │      │離現場。            │            │
├─┼───┼───┼──────────┼──────┤
│6 │98年10│戊○○│丁○○駕駛其竊得之車│丁○○犯搶奪│
│  │月20日│      │牌號碼6277—VY號自用│罪，累犯，處│
│  │上午11│      │小客車（竊盜部分由檢│有期徒刑柒月│
│  │時20分│      │察官另行偵辦），行經│。（刑法第32│
│  │許    │      │新竹市○區○○路10巷│5 條第1項） │
│  │      │      │3號前，趁戊○○不注 │            │
│  │      │      │意之際，徒手搶奪其背│            │
│  │      │      │在右肩之黑色肩背包（│            │
│  │      │      │內有身分證1張、健保 │            │
│  │      │      │卡3 張、汽機車駕照、│            │
│  │      │      │機車行照、游舜良汽機│            │
│  │      │      │車駕照各1張、金融卡2│            │
│  │      │      │張、信用卡1張、現金 │            │
│  │      │      │4,000 元、手機1支及 │            │
│  │      │      │皮夾1個），得手後駕 │            │
│  │      │      │駛上開車輛逃離現場。│            │
└─┴───┴───┴──────────┴──────┘

司法院資訊處製作；財團法人民間司法改革基金會備份。
